【裁判字號】    88,南簡上,120
【裁判日期】    890119
【裁判案由】    公共危險
【裁判全文】
臺灣臺南地方法院刑事判決              八十八年度南簡上字第一二號
    上  訴  人  臺灣臺南地方法院檢察署檢察官
    被      告  甲○○
右列上訴人因被告公共危險案件，不服本院八十八年度南簡字第九九四號，中華民國
八十八年十月二十九日第一審簡易判決（八十八年度偵字第一一五五二號），提起上
訴本院管轄第二審之合議庭判決如左：
    主  文
原判決關於甲○○部分撤銷。
甲○○連續服用酒類，不能安全駕駛動力交通工具而駕駛，處罰金參萬元，如易服勞
役，以參佰元折算壹日。
    事  實
一、甲○○基於概括之犯意，於民國八十八年九月四日五時四十五分許，明知其已酒
    醉，不能安全駕駛汽車，仍駕駛車號Ｃ九－六八七二號自用小客車搭載蘇國文，
    於行經臺南市安平區○○○街與永華七街口時，與案外人陳秋元所駕駛之ＵＬ－
    九一０三號自用小客車相撞，詎其二人竟下車共同毆打陳秋元（傷害部分未經告
    訴，檢察官亦未起訴），嗣經陳秋元報案，於同日六時十九分許為警查獲，經警
    對甲○○做酒精測試，發現其吐氣所含酒精成份已達每公升０．七九毫克，顯已
    不能安全駕駛汽車。同年十月二十二日凌晨一時三十分許，甲○○復與朋友在臺
    南市路易十三ＫＴＶ喝酒，於酒後，明知其已酒醉，不能安全駕駛汽車，仍駕駛
    車號ＢＩ－五五四二號自用小客車，於同日凌晨二時三十九分在臺南市○○路與
    建平七街口為警查獲，經警施以酒精測試，發現其吐氣所含酒精成分已達每公升
    ０．五八毫克，顯已不能安全駕駛汽車。
二、按經臺南市警察局第四分局報請臺灣臺南地方法院檢察署檢察官偵查終結，聲請
    以簡易判決處刑及函送併辦。
    理  由
一、右揭事實，業據被告甲○○供承不諱，並經蘇國文在警訊及檢察官偵查中供述甚
    詳，復有酒精濃度測試值，臺南市警察局舉發違反道路交通管理事件通知單各二
    紙及臺南市警察局處理交通事故紀錄表一件附卷可稽，事證明確，被告犯行堪以
    認定。
二、核被告甲○○所為，係犯刑法第一百八十五條之三之罪，被告先後二次犯行，時
    間相近，犯罪構成要件相同，顯係基於概括之犯意反覆為之，應依連續犯論以一
    罪，並依法加重其刑。原審以被告犯行明確，予以論科，固非無見。惟查被告八
    十八年十月二十二日之犯行，與檢察官聲請簡易判決處刑之同年九月四日之犯行
    ，具有連續犯之裁判上一罪關係，為起訴效力所及，原審未及審酌，尚有未洽。
    檢察官上訴意旨，執此指摘原判決不當，為有理由，應由本院將原判決關於甲○
    ○部分撤銷改判。爰審酌被告甲○○之品行、生活狀況、犯罪所生危害，及其於
    犯罪後坦承犯行、態度良好等一切情狀，量處如主文所示之刑，並諭知易服勞役
    之折算標準。
據上論斷，應依刑事訴訟法第四百五十五條之一第一項、第三項、第三百六十九條第
一項前段、第三百六十四條、第二百九十九條第一項前段，刑法第五十六條、第一百
八十五條之三、第四十二條第二項，罰金罰鍰提高標準條例第二條，判決如主文。
本案經檢察官盧駿道到庭執行職務
中    華    民    國      八十九      年      一       月      十九     日
                                  臺灣臺南地方法院刑事庭
                                審  判  長  法  官  李  璋  鵬
                                            法  官  彭  喜  有
                                            法  官  沈  揚  仁
右正本證明與原本無異。
不得上訴。
                                   書記官  陳  昭  明
中    華    民    國      八十九      年      一       月      二十     日


司法院資訊處製作；財團法人民間司法改革基金會備份。
